臺灣高雄地方法院交通事件裁定　　　　 96年度交聲字第998號
原處分機關　高雄市政府交通局
異　議　人　甲○○○
上列異議人即受處分人因違反道路交通管理處罰條例案件，對於
高雄市交通事件裁決所96年10月9 日所為之處分（原處分：高市
府交裁字第32-B00000000號），聲明異議，本院裁定如下：
    主  文
異議駁回。
    理  由
一、異議意旨略以：異議人即受處分人甲○○○於民國96年9 月
    5 日10時43分許，為警在高雄市○○路100 巷口以車牌號碼
    XA9-986 號機車車牌遭豬仔玩偶（公仔）遮蔽而攔停舉發。
    惟本件警方是近距離站在車牌正前方，從玩偶的正上方垂直
    拍攝，當然玩偶就會遮到號碼，此為警方以小技巧抹黑異議
    人之車牌遭玩偶遮住不能辨認。異議人另附上異議人自己以
    正常角度拍攝的照片，以證明車牌號碼並未遭玩偶遮住，原
    處分顯有違誤，爰依法聲明異議云云。
二、按汽車駕駛人，損毀或變造汽車牌照、塗抹污損牌照，或以
    安裝其他器具之方式，使不能辨認其牌號者，處汽車所有人
    新臺幣2,400 元以上4,800 元以下罰鍰，並責令申請換領牌
    照或改正，道路交通管理處罰條例第13條第1 款定有明文。
三、經查：
  (一)本件異議人甲○○○所有之車牌號碼XA9-986 號機車於96年
    9 月5 日10時43分許，在高雄市○○○路100 巷口，因車牌
    上安裝玩偶至無法辨認牌號，為警以異議人「以他物器具（
    公仔）使之不能辨認牌號」違反道路交通管理處罰條例第13
    條第1 款之規定，當場舉發，並經原處分機關依道路交通管
    理處罰條例第13條第1 款規定裁處等情，有高雄市政府警察
    局高市警交字第B00000000 號舉發違反道路交通管理事件通
    知單、高雄市政府高市府交裁字第裁32-B00000000違反道路
    交通管理事件裁決書各1 件及採證照片1 幀附卷可稽。
  (二)異議人上開機車車牌上確有安裝豬仔玩偶，分別固定在車牌
    上所載縣市別「高雄市」左右各1 隻，此為異議人所不爭執
    ，並有警方當場拍攝照片影本及異議人事後自行拍攝之照片
    各1 張足資佐證。觀諸警方拍攝之照片所示，異議人安裝之
    玩偶已遮住車牌號碼「XA9-986 」之英文字母「A 」、數字
    「8 」，致無法清楚辨認，而異議人提出之照片，英文字母
    「A 」、數字「8 」則得以清楚看見。是以上開機車車牌號
    碼是否純因拍攝之角度問題影響其是否得清楚辨認，即為本
    件之爭點。比對上開2 張照片中玩偶安裝之位置，警方拍攝
    之照片，玩偶完全安裝在車牌牌照框內，異議人拍攝之照片
    則是玩偶約三分之一突出於車牌牌照框上緣外，僅有三分之
    二仍在車牌牌照框內，且自異議人自車牌正面拍攝之照片觀
    之，異議人安裝之玩偶，其長度長於英文字母「A 」、數字
    「8 」上緣至車牌牌照框之距離，此有上開警方拍攝之照片
    影本及異議人拍攝之照片可佐，足見依警方拍攝之照片中玩
    偶完全安裝在車牌牌照框內時，縱使自正面觀之，上開玩偶
    確會遮住車牌號碼中英文字母「A 」、數字「8 」無誤，此
    已非異議人所辯之拍攝角度所造成視覺上之差異而已，異議
    人所拍攝之照片顯然是異議人遭警舉發後將玩偶安裝位置往
    上略移調整至不遮住上開字母、數字後所拍之照片，本院自
    難憑異議人事後提出之照片即遽認異議人所安裝之玩偶並未
    影響其牌號之辨識。按道路交通管理處罰條例13條第1 款之
    所由設，乃立法者為使汽車所有人就其行政法上義務之違反
    應負其行政處罰責任，以加強道路交通管理之行政目的所為
    之規定。而牌照係辨識車籍之最重要依據，為使用路人輕易
    知悉行駛於路上之車輛為何人所有，藉以保障行車安全，維
    護社會秩序，準此，號牌之懸掛應使用路人得以清楚辨識其
    車牌號碼方屬適法，依前所述，異議人在機車牌照上安裝之
    器具已達不能辨認牌號之程度，有礙於道路交通管理機關上
    開行政目的之達成。是異議人辯稱機車號牌懸掛之位置符合
    道路交通安全規則第13條第1 款之規定云云，顯不足採。
三、據上論斷，應依道路交通案件處理法第19條，裁定如主文。
中　　華　　民　　國　　96　　年　　10　　月　　31　　日
                  交通法庭      法　官  林芳華
以上正本證明與原本無異。
如不服本裁定應於送達後5日內向本院提出抗告狀。
中　　華　　民　　國　　96　　年　　10　　月　　31　　日
                                書記官  黃靖媛
